【裁判字號】    89,易,439
【裁判日期】    890621
【裁判案由】    毒品危害防制條例
【裁判全文】
臺灣嘉義地方法院刑事判決                          八十九年度易字第四三九號
    公  訴  人  臺灣嘉義地方法院檢察署檢察官
    被      告  甲○○
右列被告因毒品危害防制條例案件，經檢察官提起公訴（八十九年度偵字第二二五一
號），本院判決如左：
    主  文
甲○○幫助施用第二級毒品，處有期徒刑陸月，如易科罰金，以佰元折算壹日。緩
刑年。
    事  實
一、甲○○明知乙○○有施用第二級毒品安非他命習性，於民國八十九年三月三十一
    日十九時許，因乙○○打甲○○之0000000000號行動電話，請甲○○
    代為購買安非他命，甲○○遂臨時起意欲幫助乙○○施用第二級毒品，先至乙○
    ○位於嘉義市○○里○○○街三十七號住處，拿取新台幣（下同）一千元，持向
    王永銘（另案偵查）購買安非他命一包後，交付乙○○，嗣經警於同年四月二日
    十五時二十分許，在嘉義市○○路與興雅路口實施盤查，查獲甲○○及乙○○，
    並扣得甲○○非法持有之安非他命一包（重０．０四公克），隨即帶同乙○○返
    回其上開住處起出乙○○所有之安非他命一包（重０．０二公克）、玻璃球吸食
    器二支、塑膠瓶吸食器一組後，供出上情而查獲。
二、案經嘉義市警察局移送台灣嘉義地方法檢察署檢察官偵查起訴。
    理  由
一、訊據被告甲○○坦承於右揭時地受託幫乙○○購買安非他命一包之事實不諱，惟
    辯稱：其本來即有施用安非他命之習慣，並非臨時起意要幫乙○○施用安非他命
    ，買回來後，即與乙○○一起施用等語。經查，證人乙○○到庭結證：於八十九
    年三月三十一日十九時許，打0000000000號行動電話，請被告代為購
    買安非他命，被告即先至其位於嘉義市○○里○○○街三十七號住處，拿取一千
    元，購買安非他命一包回來一起施用等情屬實，為被告所不否認。按自己施用毒
    品與幫助施用毒品，本屬各別之犯意，尚無從基於自己施用毒品之概括犯意，進
    而幫助他人施用毒品。從而，本件若非乙○○委請被告代購安非他命施用，亦不
    至起意代購安非他命，縱買回後二人確有一起施用安非他命之事實，核與被告自
    己施用安非他命之概括犯意無涉，顯係臨時起意幫助乙○○施用安非他命無訛，
    復有扣案乙○○非法持有之安非他命０．０二公克可佐。被告以前開情詞置辯，
    核屬無稽，諉無可採。本件事證明確，被告之犯行洵堪認定。
二、核被告所為，係犯幫助犯毒品危害防制條例第十條第二項之罪。又被告係基於幫
    助乙○○施用第二級毒品安非他命而犯之，屬該罪之從犯，爰按正犯之刑酌減其
    刑。爰審酌被告之品性、犯罪之動機、目的、所生之危害及犯罪後之態度等一切
    情狀，量處如主文所示之刑，並諭知易科罰金之折算標準。又被告並無前科紀錄
    ，有臺灣高等法院被告全國前案紀錄表、臺灣嘉義地方法院檢察署刑案資料查註
    紀錄表在卷足按，經此教訓，應知警惕，當無再犯之虞，本院認為以暫不執行刑
    罰為適當，並諭知緩刑三年，以啟自新。扣案之物，業經公訴人另行聲請宣告沒
    收，有本院八十九年度聲字第五四五號、五四六號案卷可憑，爰不另為沒收之諭
    知，併此敘明。
三、據上論斷，應依刑事訴訟法第二百九十九條第一項前段，毒品危害防制條例第十
    條第二項，刑法第十一條前段、第三十條第二項、第四十一條、第七十四條第一
    款，罰金罰鍰提高標準條例第二條，判決如主文。
本案經檢察官游悅晨到庭執行職務
中    華    民    國      八十九      年      六      月      二十一    日
                                      臺灣嘉義地方法院刑事第一庭
                                          法  官  洪  秀  一
右正本證明與原本無異。
如不服本判決，應於判決送達後十日內向本院提出上訴狀( 應附繕本 )。
中    華    民    國      八十九      年      六      月      二十一    日
                                          書記官  陳  湘  蓉
附錄法條：
毒品危害防制條例第十條第二項
施用第二級毒品，處三年以下有期徒刑。


司法院資訊處製作；財團法人民間司法改革基金會備份。
